臺灣桃園地方法院刑事判決　　　　　　　　　　　　　九十三年度易字第一四三號
　　公訴人　臺灣桃園地方法院檢察署檢察官
　　被　告　甲○○
右列被告因違反毒品危害防制條例案件，經檢察官提起公訴（九十二年度偵字第三四
０八號），本院判決如左：
    主  文
甲○○連續施用第二級毒品，累犯，處有期徒刑捌月。
        事  實
一、甲○○前於民國（下同）八十八年間因竊盜、恐嚇及違反毒品危害防制條例等案
    件，經臺灣新竹地方法院、臺灣板橋地方法院等判處有期徒刑一年二月、六月確
    定，並自八十九年三月二十一日起算接續執行，至九十年六月三日執行完畢；又
    曾於八十七年間因施用毒品案件，經臺灣新竹地方法院檢察署檢察官聲請裁定送
    觀察、勒戒後，已無繼續施用毒品之傾向，而經臺灣新竹地方法院檢察署檢察官
    於八十七年十一月十日以八十七年度偵字第七二九一號案件處分不起訴在案，復
    先後於八十八、九十一年間，再因施用毒品案件，經臺灣板橋地方法院檢察署檢
    察官及臺灣桃園地方法院檢察署檢察官聲請裁定送強制戒治（按其強制戒治係自
    八十八年九月三日起算，於八十九年三月二十一日停止戒治處分出所，至八十九
    年九月二日執行完畢）及提起公訴，並分別經臺灣板橋地方法院及本院各判處有
    期徒刑六月在案，竟仍不知悛悔，復基於概括之犯意，於其停止戒治期滿後五年
    內之自九十二年八月初起至同年九月五日止，平均每三、四天，即在其桃園縣大
    溪鎮○○路二三八號住處內，施用第二級毒品安非他命（下稱安非他命）多次。
    嗣於九十二年九月五日，甲○○因另案違反毒品危害防制條例案件遭臺灣桃園地
    方法院檢察署檢察官通緝到案後，經送台灣桃園監獄執行時採取其尿液送請台灣
    尖端先進生技醫藥股份有限公司鑑定後呈安非他命陽性反應，始行查悉上情。
二、案經台灣桃園監獄函請臺灣桃園地方法院檢察署檢察官偵查起訴。
        理  由
一、右揭事實業據被告甲○○迭次於台灣桃園監獄詢問時及本院審理時坦承不諱，且
    自被告於右揭時地入監時所採取之尿液，經送請台灣尖端先進生技醫藥股份有限
    公司鑑定之結果，確係呈安非他命陽性反應，此有該公司九十二年十月十五日濫
    用藥物檢驗報告乙紙，在卷可稽，應堪認定。又被告前於八十七年間因施用毒品
    案件，經臺灣新竹地方法院檢察署檢察官聲請裁定送觀察、勒戒後，已無繼續施
    用毒品之傾向，而經臺灣新竹地方法院檢察署檢察官於八十七年十一月十日以八
    十七年度偵字第七二九一號案件處分不起訴在案，復先後於八十八、九十一年間
    ，再因施用毒品案件，經臺灣板橋地方法院檢察署檢察官及臺灣桃園地方法院檢
    察署檢察官聲請裁定送強制戒治（按其強制戒治係自八十八年九月三日起算，於
    八十九年三月二十一日停止戒治處分出所，至八十九年九月二日執行完畢）及提
    起公訴，並分別經臺灣板橋地方法院及本院各判處有期徒刑六月在案等情，業據
    被告於本院審理時供述明確，並有臺灣高等法院被告全國前案紀錄表、臺灣桃園
    地方法院檢察署刑案資料查註紀錄表各乙份可稽，亦堪認定。被告於其停止戒治
    期滿五年內再犯上開施用安非他命多次之犯行已臻明確，應予依法論科。
二、核被告所為，係犯修正後毒品危害防制條例第十條第二項之施用第二級毒品罪。
    被告上開犯罪後，修正前毒品危害防制條例第十條第二項之規定，業於九十二年
    七月九日經修正公布，並自九十三年一月九日起生效施行，經本院比較修正前後
    之規定，並未有更異，應依刑法第二條第一項前段之規定，從修正後毒品危害防
    制條例第十條第二項之規定處斷，合先敘明。被告持有安非他命多次之低度行為
    ，均為其持以施用安非他命多次之高度行為所吸收，均不另論擬。被告先後多次
    施用安非他命之行為，其時間緊接，所犯構成要件相同，顯係基於概括犯意所為
    ，為連續犯，應依刑法第五十六條規定論以一罪，並加重其刑。又被告前於八十
    八年間因竊盜、恐嚇及違反毒品危害防制條例等案件，經臺灣新竹地方法院、臺
    灣板橋地方法院等判處有期徒刑一年二月、六月確定，並自八十九年三月二十一
    日起算接續執行，至九十年六月三日執行完畢，此有上開臺灣高等法院被告全國
    前案紀錄表、臺灣桃園地方法院檢察署刑案資料查註紀錄表各乙份可佐，其復於
    五年內再犯有期徒刑以上之本罪，為累犯，應依刑法第四十七條之規定，加重其
    刑，並依法遞加重之。爰審酌被告前曾受有期徒刑之執行完畢，並曾因施用毒品
    ，先後經送觀察、勒戒及強制戒治在案，竟仍不知悛悔，復於其停止戒治期滿後
    五年內之右揭時地再犯施用安非他命多次，已危害社會安全、個人健康及其犯罪
    後之態度等一切情狀，量處如主文所示之刑，以資儆懲。
據上論斷，應依刑事訴訟法第二百九十九條第一項前段，修正後毒品危害防制條例第
十條第二項，刑法第二條第一項前段、第十一條前段、第五十六條、第四十七條，判
決如主文。
本案經檢察官陳雅譽到庭執行職務。
中      華      民      國      九十三    年     三     月   二十二   日
                          臺灣桃園地方法院刑事第二庭
                                    法  官   林晏鵬
右正本證明與原本無異。
如不服本判決，應於判決送達後十日內向本院提出上訴狀( 應附繕本 )，上訴於
臺灣高等法院。
                                    書記官   陳青瑜
中      華      民      國      九十三    年     三     月   二十四   日
附論罪科刑依據之法條：修正後毒品危害防制條例第十條
毒品危害防制條例第十條
施用第一級毒品者，處六月以上五年以下有期徒刑。
施用第二級毒品者，處三年以下有期徒刑。
